# 关联公司之间通过法院拍卖商品算是关联交易吗？

提问人：彩云飞处彩云追 时间：2013-02-20 14:25:12
如题，一公司因欠外债受到起诉，法院拍卖其商品还债，此公司的兄弟公司拍受了部分商品，这也是关联交易吗？这个是没有合同的，款项也是直接交给法院的，未有合同等一系列的文书。
请高手赐教一下，多谢。

回答人：chenyiwei
拍卖只是交易的一种形式。虽然是由法院通过司法程序，由专业的拍卖机构组织实施的拍卖活动，但是本质上仍然是涉案企业与其关联方之间的交易，款项交给法院应理解为代收代付。因此仍考虑作为关联交易。 如果拍卖是遵循了公开、公平的原则，有足够多的非关联方参与竞拍和有效出价，则基本可以认为成交价格代表了标的物的公允价值，即关联方交易不存在显失公允的情况。